

# Marco Richetta

- ♀ Copenhagen, Denmark | ☑ marcorichetta@gmail.com
- marcorichetta.vercel.app | marco-richetta | narcorichetta

#### Sobre Mí

Me gusta compartir conocimientos mediante <u>charlas</u>, como <u>mentor</u> o simplemente ayudando a otros a resolver problemas. Por ejemplo, <u>en el foro de Django</u>.

Actualmente me interesa trabajar en la **Developer Experience (DX)**, especialmente utilizando laC. También estoy aprendiendo sobre Go, MLOps, Elixir.

Mi formación es en backend, pero me gusta ver el panorama general y pensar más allá de mi función específica. Me impulsa la curiosidad pero estoy constante aprendizaje para balancearla y también priorizar el impacto.

### Experiencia

Software Engineer, Mercado Libre - Córdoba, Argentina

Jul 2022 - Jun 2024

- Trabajé mejorando la DX en Python, manteniendo herramientas usadas por miles de desarrolladores en la compañía (Soporte general, nuevas funcionalidades, corrección de bugs, deprecado de versiones).
- Con la experiencia en Python, impulsamos actualizaciones en más de 1000 aplicaciones y bibliotecas obsoletas de Java mediante <u>cambios de código a gran escala</u>, supervisando un roadmap y coordinando con los equipos responsables para implementar y monitorear las actualizaciones.

**Software Developer**, Flux IT - Córdoba, Argentina

Ene 2021 - Jun 2022

- Desarrollo fullstack para integrar sistemas de terceros con aplicaciones internas de la compañía.
- Posteriormente, en un rol más orientado a DevOps, ayudé en la migración de la infraestructura interna a Kubernetes aplicando GitOps.

#### Educación

**Analista de Sistemas de Computación**, Instituto Superior 25 Feb 2015 - Dec 2020 de Mayo – Córdoba, Argentina

#### Voluntariado

Hack Your Future: Me uní como mentor técnico para ayudar a las personas a iniciar sus carreras en programación. - <a href="https://www.hackyourfuture.dk/">https://www.hackyourfuture.dk/</a>

## Skills

**Lenguajes de programación:** Python, JavaScript/Typescript, Go

 $\textbf{Tecnolog\'{as:}}\ Django,\ Pytest,\ React,\ Kubernetes,\ FluxCD,\ Docker,\ OpenTelemetry$ 

Idiomas: Español (nativo), Inglés (competencia profesional), Danés (aprendiendo)